臺灣宜蘭地方法院刑事判決　　　　　　　 95年度訴字第522號
公　訴　人　臺灣宜蘭地方法院檢察署檢察官
被　　　告　甲○○
上列被告因毒品危害防制條例案件，經檢察官提起公訴（95年度
毒偵字第1070號），暨移送併辦（95年度毒偵字第1120號），本
院合議庭裁定由受命法官獨任進行簡式審判程序，爰不經通常程
序，判決如下：
    主  文
甲○○施用第一級毒品，處有期徒刑拾月。
    事  實
一、甲○○前因施用毒品案件，經臺灣宜蘭地方法院檢察署檢察
    官聲請本院裁定觀察、勒戒後，因認無繼續施用毒品傾向，
    經該署檢察官於民國87年12月2日以87年度偵字第3175、379
    6號為不起訴處分；又因施用毒品案件，經同署檢察官聲請
    本院裁定觀察、勒戒後，亦認無繼續施用毒品傾向，經該署
    檢察官於民國90年10月11日以90年度毒偵緝字第243號為不
    起訴處分。又因施用毒品案件，經該署檢察官聲請本院裁定
    送請強制戒治後，於93年1月9日因法律修正釋放出監，經臺
    灣高等法院以92年度上訴字第3497號判決就其施用第1級毒
    品部分判處有期徒刑7月，施用第2級毒品部分判處有期徒刑
    7月，合併定應執行刑為有期徒刑1年。再因施用毒品案件，
    經同署檢察官以93年度毒偵字第363號提起公訴，經本院於9
    3年6月29日以93年度易字第192號判處有期徒刑10月。又因
    施用毒品案件，經該署檢察官以94年度毒偵字第112號提起
    公訴，經本院於94年3月14日以94年度易字第70號判處有期
    徒刑7月。嗣上開3罪接續執行，於93年3月25日入監執行，
    於95年1月3日縮短刑期假釋出監，應於95年11月19日縮刑期
    滿執行完畢，詎不知悛悔，明知海洛因係毒品危害防制條例
    第2條第2項第1款所稱之第1級毒品，不得非法持有或施用，
    竟於上開強制戒治處分執行完畢釋放後5年內，基於接續施
    用第1級毒品海洛因之犯意，於95年10月26日下午3時25分回
    溯前26小時內某時（確實時間不詳），及95年11月10日下午
    6、7時許，在其位於宜蘭縣宜蘭市○○路復國巷118號住處
    內，以將第1級毒品海洛因摻入香菸內吸取煙霧之方式，接
    續施用第1級毒品海洛因2次。嗣分別於95年10月25日上午10
    時30分許，在宜蘭縣宜蘭市○○路○段327號4樓32室為警搜
    索查獲，及95年11月11日經警方通知前往警局採集尿液送驗
    ，經鑑定結果呈海洛因代謝物嗎啡陽性反應，而查悉上情。
二、案經宜蘭縣警察局移送暨宜蘭縣警察局宜蘭分局報告臺灣宜
    蘭地方法院檢察署檢察官偵查起訴。
    理  由
一、訊據被告甲○○對於上揭時地施用第1級毒品海洛因之犯行
    坦承不諱，且其為警查獲後於95年10月26日下午3時25分及
    95年11月11日下午1時45分許採集其尿液送檢驗之結果，均
    呈海洛因之代謝物嗎啡陽性反應，此有宜蘭縣警察局刑警大
    隊偵辦各類毒品案件犯罪嫌疑尿液送驗編號、姓名對照表、
    宜蘭縣警察局宜蘭分局偵辦毒品案1件尿液檢體編號、姓名
    對照登記簿各1紙，及慈濟大學濫用藥物檢驗中心出具之檢
    驗總表2紙附卷可稽，堪信被告之自白應與事實相符。茲查
    ，被告前因施用毒品案件，經臺灣宜蘭地方法院檢察署檢察
    官聲請本院裁定觀察、勒戒後，因認無繼續施用毒品傾向，
    經該署檢察官於87年12月2日以87年度偵字第3175、3796號
    為不起訴處分；又因施用毒品案件，經同署檢察官聲請本院
    裁定觀察、勒戒後，亦認無繼續施用毒品傾向，經該署檢察
    官於90年10月11日以90年度毒偵緝字第243號為不起訴處分
    。
    又因施用毒品案件，經該署檢察官聲請本院裁定送請強制戒
    治後，於93年1月9日因法律修正釋放出監，並以92年度毒偵
    字第403號提起公訴，經臺灣高等法院以92年度上訴字第
    3497 號判決就其施用第1級毒品部分判處有期徒刑7月，施
    用第2級毒品部分判處有期徒刑7月，合併定應執行刑為有期
    徒刑1 年；再因施用毒品案件，經同署檢察官以93年度毒偵
    字第36 3號提起公訴，經本院於93年6月29日以93年度易字
    第192號判處有期徒刑10月；又因施用毒品案件，經該署檢
    察官以94 年度毒偵字第112號提起公訴，經本院於94年3月
    14日以94年度易字第70號判處有期徒刑7月，而上開3罪接續
    執行，於93 年3月25日入監執行，於95年1月3日縮短刑期假
    釋出監，應於95年11月19日縮刑期滿執行完畢，有該署不起
    訴處分書、本院判決書、臺灣高等法院被告前案紀錄表及刑
    案資料查註紀錄表各1紙附卷可參。綜上所述，本件事證已
    臻明確，被告於前次施用毒品案件判處有期徒刑後，5年內
    再犯施用毒品之犯行洵堪認定，應依法論科。
二、核被告甲○○所為，係犯毒品危害防制條例第10條第1項施
    用第1級毒品罪。其施用毒品前所持有第1級毒品之行為，為
    施用毒品行為之當然結果，屬吸收關係，不另論罪。被告先
    後2次施用毒品之犯行，係基於同一施用毒品犯意下之接續
    行為，僅侵害一法益，僅論以一罪。又公訴人雖僅起訴被告
    於95年10月26日下午3時25分許回溯前24小時內某時施用毒
    品之犯行，惟檢察官就犯罪事實一部起訴者，效力及於全部
    ，檢察官就被告於95年11月10日下午6、7時許施用毒品之犯
    行聲請併案審理，本院亦認併案部分與起訴部分係被告基於
    同一施用毒品之犯意而接續為之，本院自得併予審究，併此
    敘明。爰審酌被告素行不佳，前經觀察勒戒、強制戒治之處
    分，並經判處有期徒刑入監執行後，仍不思戒除毒癮，再犯
    本件施用毒品犯行，顯見其已無法拔除毒癮，而有予以隔離
    幫助其戒除之必要，惟其犯罪後坦承犯行，且施用毒品係屬
    自損身命之犯罪態樣等一切情狀，量處如主文所示之刑，以
    示懲戒。
據上論斷，依刑事訴訟法第273條之1第1項、第299條第1項前段
，毒品危害防制條例第10條第1項，判決如主文。
本案經檢察官吳志成到庭執行職務
中　　華　　民　　國　　96　　年　　1  　月　　25 　　日
                  刑事第三庭法  官  郭顏毓
以上正本證明與原本無異。
如不服本判決應於收受本判決後10日內向本院提出上訴書狀，其
未敘述上訴理由者，並得於提起上訴後10日內向本院補提理由書
狀(均須按他造當事人之人數附繕本)「切勿逕送上級法院」。
                             書記官  林秀麗
中　　華　　民　　國　　96　　年　　1 　　月　　26　　日
附錄本案論罪科刑法條：
毒品危害防制條例第10條第1項
施用第1級毒品者，處6月以上5年以下有期徒刑。
